# 长期待摊费用

提问人：709046552 时间：2019-06-21 08:25:31
陈版，税法中规定固定资产的大修理支出，同时符合：　　（ 1 ）修理支出达到取得固定资产时的计税基础 50%以上。　　（ 2 ）修理后固定资产的使用年限延长 2 年以上。计入长期待摊费用，会计对此资本化还是计入长期待摊费用比较稳妥

回答人：chenyiwei
会计上对此类问题遵循固定资产后续支出的一般原则处理，即如果此类支出增加了相关固定资产产生未来经济利益流入的能力，例如产量增加、成本降低、产品品质提升等，且预计的经济利益流入增量大于相关支出金额的，则相关支出金额满足资本化条件。在此基础上，如果相关支出满足单独确认为一项固定资产的条件，则新确认一项单独的固定资产，在其自身的可使用年限内计提折旧；如果相关支出只能依附于原资产，不符合单独确认一项固定资产的条件，则将相关支出金额并入原固定资产的原值中，在原资产的剩余折旧年限内一并计提折旧。

提问人：xuyang1 时间：2019-12-16 08:05:26
企业租入办公场地装修，工程已完工，办公场地已经开始使用，但尚未竣工验收，按照合同约定已支付 85% 工程款。请问，什么时候开始摊销呢？如果开始摊销，原值应该是合同 100%金额还是 85%金额呢？

回答人：chenyiwei
从实际开始使用该租入办公场地之月份开始摊销，摊销的基础是按合同价100%暂估的长期待摊费用金额，并就尚未支付的余款确认负债。